【裁判字號】    98,親,94
【裁判日期】    980610
【裁判案由】    認領子女
【裁判全文】
臺灣桃園地方法院民事判決                98年度親字第94號
原      告  甲○○
訴訟代理人  黃政雄律師
被      告  乙○○
上列當事人間請求認領子女事件，於民國98年6 月2 日辯論終結
，本院判決如下：
    主      文
被告應認領吳怡君（民國○○○年○月○○○日生、身分證統一
編號：Ｚ000000000）。
訴訟費用由被告負擔。
    事實及理由
一、原告主張兩造前於民國93年間為同居男女朋友，原告並自被
    告受胎而於94年1 月28日生下1 女即吳怡君（身分證統一編
    號：Ｚ000000000），然被告迄未認領吳怡君，被告於97年10
    月13日寄予原告之書信中提及：「將近5 個多月都未曾與你
    連絡了，記得最後一次跟你的談話也是我即將入監服刑的時
    候，當時談話的內容，也只是說我想看看女兒，未跟你提到
    我將入監服刑的事，因為這件事，對你而言根本沒什麼差別
    。我所在意的是想看看女兒，畢竟到現在也將近1 年多了，
    未曾再看過我的寶貝女兒。說了這麼多，主要目的是要跟你
    談論女兒的事，我希望女兒的事能否等我回去後再來進行，
    上次的談話，我也有跟家裡的人談論過這個問題，原則上家
    人也贊成我把女兒接回來家裡，而我未答應你把女兒接回來
    的主要原因，是因為我將入監，如此單純。對於女兒，我對
    她的愛，相信你應該無法否認我愛她的程度吧。」等語，足
    證被告確為吳怡君之生父，為此依民法第1067條第1 項規定
    提起本件訴訟等語，並聲明：如主文所示。
二、被告則以原告提出之書信係被告請朋友代筆，信中所稱的女
    兒是吳怡君，吳怡君確實是被告與原告所生，但被告剛假釋
    ，尚在待業中，還有2 個小孩要扶養，被告之經濟能力無法
    負擔扶養吳怡君，因此無法認領吳怡君。又原告當初帶著吳
    怡君離開，說她又跟別人在一起，要自己扶養吳怡君，這段
    期間被告要看吳怡君，原告又找很多藉口不讓被告看，現在
    被告剛假釋出來，原告忽然又要把吳怡君丟給被告，所以被
    告不願意認領吳怡君等語資為抗辯，並聲明：原告之訴駁回
    。
三、兩造不爭執之事實：
    兩造之前為男女朋友，後於94年1 月28日同居生下吳怡君，
    被告並在入獄服刑中，寫信給原告承認吳怡君是被告之小孩
    。並有原告提出之出生證明書、戶口名簿、書信各1 件為證
    。
四、按從子女出生日回溯第181 日起至第302 日止，為受胎期間
    。又有事實足認其為非婚生子女之生父者，非婚生子女或其
    生母或其他法定代理人，得向生父提起認領之訴。民法第10
    62條第1 項及第1067條第1 項分別定有明文。可知只要有事
    實能證明非婚生子女之生父為何人，非婚生子女或其生母或
    其他法定代理人，即得依民法第1067條第1 項規定對其生父
    提起認領之訴，生父不得以其他任何藉口拒絕。
五、被告雖以前開情詞，辯稱：伊無法也不願意認領吳怡君云云
    。惟查吳怡君既為原告自被告受胎所生，被告為吳怡君之生
    父，依民法第1067條第1 項規定，原告自得請求被告認領吳
    怡君，被告不得以任何藉口拒絕認領。況被告前開抗辯各情
    縱然屬實，核亦僅屬被告對於吳怡君所應負扶養義務之程度
    、內容及方法之問題，均非被告得據為拒絕認領吳怡君之正
    當事由，是被告之抗辯，均無可採。從而原告依民法第1067
    條第1 項規定，請求被告認領吳怡君，為有理由，應予准許
    。
據上論結，本件原告之訴為有理由，依民事訴訟法第78條，判決
如主文。
中    華    民    國    98    年    6     月    10    日
                  家事法庭法  官  林雯娟
上列正本證明與原本無異。
如對本判決上訴應於判決送達後20日內向本院提出上訴狀（須附
繕本），並繳納上訴費用新台幣4,500元。
中    華    民    國    98    年    6     月    10    日
                          書記官  楊慧伶


司法院資訊處製作；財團法人民間司法改革基金會備份。
